Inventaris van het archief van dr. J.M.A.H. Luns [levensjaren 1911-2002] over de periode (1885) 1914-2002 (2004)
Nationaal Archief, Den Haag
- Openbare bescheiden, A.
  - Retraite en overlijden, A.3
    - Stukken betreffende de aanvaarding en uitoefening van ere-functies en -lidmaatschappen., 1984-1990; 1925-1954; 30 omslagen
      - Comité van Aanbeveling 26e lustrum Amsterdamsch Studenten Corps/Amsterdamsche Vrouwelijke Studenten Vereeniging, 1986, 1937
      - Erelid van AMOPA Nederland, 1986, 1938
      - Lidmaatschap Adviesraad voor een publicatie over de Europese Gemeenschappen van Elsevier Librico, 1986, 1939
      - Lidmaatschap International Order of Old Bastards, 1986, 1940
      - Advisory Board van de International Security Council, 1987, 1941
      - Comité van Aanbeveling voor het ISMUN-seminar van de Studenten- en Jongerenvereniging voor Internationale Betrekkingen, 1987, 1942
      - Haagse Kring van oud-Marine-officieren, 1987, 1943
      - Lidmaatschap Comité van Aanbeveling voor de publicatie 'Eerbetoon, Prins Bernhard 50 jaar Prins der Nederlanden', 1987, 1944
      - Voorzitter International Association 'Europe for Children', 1987, 1945
      - Bestuurs-Adviescollege van de OSL Stichtingen voor Vrijheid en Veiligheid, 1987-1989, 1946
      - Ditchley Foundation, onbekende hoedanigheid, 1988, 1947
      - Lid Adviescollege van de OSL Stichtingen voor vrijheid en veiligheid, 1988, 1948
      - Lid van de Conseil d'Administration van het Institut Européen d'Écologie et de Cancerologie, 1988, 1949
      - Lidmaatschap Bestuursraad Koninklijke Nederlandse Vereniging 'Onze Vloot', 1988, 1950
      - Comité van Aanbeveling 4e fase restauratie Barbaraklooster te Delft, 1989, 1951
      - Ereburger van Tongeren (B), 1990, 1952
      - Erelid van de ARO/ARNS van de NAVO, 1990, 1953
      - Eurohappening en ereburgerschap Tongeren (B), geboorteplaats van zijn moeder, 1990, 1954
    - Stukken betreffende medewerking aan interviews, televisie-optredens, boeken en andere publicaties., 1984-1990; 1955-1999; 45 omslagen
      - Nationale TV van de Sovjet-Unie, z.j. (c.1989), 1955
      - 'Joseph Luns, biografie' (Teleboek), 1983-1986, 1956
      - Jansma & Terpstra Publiciteit Leeuwarden, 1984, 1957
      - RUR, 1984, 1958
      - 'Proceedings' van het United States Naval Institute, 1984-1985, 1959
      - Interview Brabant Pers, 1985, 1960
      - Interview 'Topics magazine', 1985, 1961
      - Leuvens studentenblad 'Faze', 1985, 1962
      - Marine-Rundschau, 1985, 1963
      - 'Panorama', 1985, 1964
      - 'Ronduit' (EO), 1985, 1965
      - 'Thinking aloud' (BBC TV), 1985, 1966
      - 'Hemd van je lijf' (TROS), 1986, 1967
      - Interview 'Executive Intelligence Review', 1986, 1968
      - Journal of Defence and Diplomacy, 1986, 1969
      - Liber amicorum Prins Bernhard, 1986, 1970
      - Lustrumboek Koninklijke Studenten Schiet Vereniging Amsterdam, 1986, 1971
      - Voorwoord almanak Rotterdamse Studenten Vereniging Sanctus Laurentius, 1986, 1972
      - Voorwoord in 'Neem nou Brussel', 1986, 1973
      - Almanak Koninklijke Militaire Academie, 1987, 1974
      - Almanak Rotterdamsche Vrouwelijke Studenten Vereniging, 1987, 1975
      - Interview 'De Schakel', 1987, 1976
      - 'Oral history interview' voor Fletcher School of Law and Diplomacy, Tufts University, 1987, 1977
      - 'Programma van het jaar' (Veronica), 1987, 1978
      - 'The World this week', 1987, 1979
      - 'Tussen poedersuiker en kaarslicht' (EO), 1987, 1980
      - Almanak Maastrichtse Studentenvereniging 'Tragos', 1988, 1981
      - 'Gelooft u mij, het was mij een genoegen' (Sijthoff), 1988, 1982
      - 'Gewoon Willem Duys', 1988, 1983
      - J. van Meekren/Veronica, 1988, 1984
      - 'Kom 'ns langs' (AVRO), 1988, 1985
      - Voorwoord voor de tentoonstellingscatalogus 'Piet Slager 1871-1938, aspecten uit het Bossche verleden', 1988, 1986
      - Voorwoord voor 'Prominent', 1988, 1987
      - VPRO Radio, 1988, 1988
      - Bijdrage aan congresbundel Management in Europa na 1992, 1989, 1989
      - Interview in 'Het Verdrag', 1989, 1990
      - Bijdrage aan boek 'Angst vor Deutschland', 1990, 1991
      - EO radio, 1990, 1992
      - 'Guide words for today' (Europese Commissie), 1990, 1993
      - Introductie Eurolunch hotel Montferland te Zeddam, 1990, 1994
      - Voorwoord voor programmaboekje Landeweek van het Groninger Studentencorps, 1990, 1995
      - 'Wereldwijd', 1990, 1996
      - Voorwoord Almanak Studenten- en Jongerenvereniging voor Internationale Betrekkingen, 1991, 1997
      - Bandopnames van een uitzending 'Joseph Luns' 25 sep 1992, 1992, 1998
      - Interview 'L'Eventail', 1992, 1999
    - Stukken betreffende publieke optredens en bijwoning van conferenties en bijeenkomsten, alsmede afzeggingen dienaangaande., 1984-1990; 2000-2130; 131 omslagen
      - Bezoek aan dispuut 'La pipe' van de Hogeschool voor Bedrijfskunde Den Haag, z.j., 2000
      - Annual Meeting van de Association of the United States Army, 1984, 2001
      - Commemorative Dinner 'Britain in NATO 1949-1984', 1984, 2002
      - H.W. International sprekersbemiddeling, 1984, 2003
      - Institute of Southeast Asian Studies ISEAS, 1984, 2004
      - Netherlands-American Amity Trust (Washington), 1984, 2005
      - Rede voor onbekend forum in Hamburg, 1984, 2006
      - Van der Giessen-de Noord BV Marinebouw, 1984, 2007
      - 30e Annual Assembly van de Atlantic Treaty Association, 1984, 2008
      - 'Actueel denken en leven' te Gent, 1985, 2009
      - Assekuranztagung van de Schwiezerische Bankverein, 1985, 2010
      - CDA Capelle aan de IJssel, 1985, 2011
      - Christen Democratische Studenten te Leuven, 1985, 2012
      - Christen-Democratisch Jongeren Appèl Tilburg, 1985, 2013
      - Comité voor Economische en Financiële Informatie - Waasland (B), 1985, 2014
      - Conferentie op Jamaica van Business International Corporation, 1985, 2015
      - Conferentie te Plön (D.), 1985, 2016
      - 'De Groote Industrieele Club' Amsterdam, 1985, 2017
      - Economische Faculteitsvereniging Rotterdam, 1985, 2018
      - Europese dagen Rotary Maasland-Lanklaar, 1985, 2019
      - EVP-fractie in het Europese Parlement, 1985, 2020
      - FEM Executive Club, 1985, 2021
      - Fifty-One International te Parijs, 1985, 2022
      - IBM Convention Holland, 1985, 2023
      - IBM Convention in Finland, 1985, 2024
      - International Security Council Post-Mortem on the Geneva Summit, 1985, 2025
      - Kiwanis-club Heerlen/Maastricht, 1985, 2026
      - NCW Midden-Nederland, 1985, 2027
      - Nederlandsche Maatschappij voor Nijverheid en Handel departement Beneden-Rivieren, 1985, 2028
      - Nederlandsche Maatschappij voor Nijverheid en Handel departement Enschede, 1985, 2029
      - Nederlandse Maatschappij voor Nijverheid en Handel departement Zeeland, 1985, 2030
      - Prime Performers sprekersbemiddeling, 1985, 2031
      - Regionalistenkamer, 1985, 2032
      - Rotary Goes, 1985, 2033
      - Seminar European Economic Security van de Universiteit van Madrid, 1985, 2034
      - University of St. Andrews, Fife (Schotland), 1985, 2035
      - US Army Univcersity of Tulsa, 1985, 2036
      - Verbond der Vlaamse Academici en Algemeen Nederlands Verbond, 1985, 2037
      - Wageningse Studentenvereniging Ceres, 1985, 2038
      - 'Wending' te Brugge, 1985, 2039
      - Zwitserse militaire conferentie, 1985, 2040
      - 3e David Bruce Memorial Lecture, Keele University, 1985, 2041
      - Bundesnachrichtendienst te Pullach, 1985-86, 2042
      - Adalbert-Vereniging Midden-Brabant, 1986, 2043
      - Bijeenkomst Oud-Strijders Legioen, 1986, 2044
      - Comité voor Economische en Financiële Informatie Waasland, 1986, 2045
      - Conferentie 'Il Dialogo come fondamento universale della pace' te Rome, 1986, 2046
      - Conferentie van 'Résistance Internationale' (Parijs), 1986, 2047
      - Conferenties van de International Security Council, 1986, 2048
      - Congres over State-sponsored terrorism in Tel Aviv, 1986, 2049
      - Deelname aan ISC Tokyo, 1986, 2050
      - Delftsche Studenten Bond, 1986, 2051
      - Diës Eindhovens Studenten Corps, 1986, 2052
      - European Democratic Group, 1986, 2053
      - Financial Times conferentie over Strategic Defence Initiative, 1986, 2054
      - General Assembly European Hotel Managers Association, 1986, 2055
      - Grosse Giessereitechnische Tagung te Aken, 1986, 2056
      - Institute of International Peace Studies van de Kyung Hee Universiteit te Seoul, 1986, 2057
      - Interkerkelijk Comité Tweezijdige Ontwapening Vriezenveen, 1986, 2058
      - Kiwanis-club Naarden, 1986, 2059
      - Landeweek van het Groninger studentencorps Vindicat atque Polit, 1986, 2060
      - Lezing voor 'Etats Généraux des Etudiants de l'Europe', 1986, 2061
      - Lions Club Sint-Truiden (B), 1986, 2062
      - Lunch met (Belgisch-)Limburgse chirurgen, 1986, 2063
      - Manifestatie van ISPC Horeca Groothandelsmarkt, 1986, 2064
      - Nederlandsche Maatschappij voor Nijverheid en Handel afdeling Rotterdam, 1986, 2065
      - Opening tentoonstelling H.A.M. Broeders, 1986, 2066
      - Presentatie van magazine 'Expression' van American Express International, 1986, 2067
      - Receptie Loef & Van der Ploeg te New York, 1986, 2068
      - Rotterdamsche Studenten Dispuut Vereeniging 'de Blaauwe Acoleyen', 1986, 2069
      - Verbond van Kristelijke Werkgevers en Kaderleden West-Vlaanderen, 1986, 2070
      - 125-jarig bestaan Verein Duetscher Eisenhüttenleute, 1986, 2071
      - 1986 Lezing op het Kennemer Lyceum, 1986, 2072
      - 1986 Lezing voor Rotary Hulst-Hontenisse, 1986, 2073
      - 40e jaarvergadering Nederlandse Tafelronde, 1986, 2074
      - 75-jarig jubileum 'Op hoop van zegels' te Haarlem, 1986, 2075
      - Akademie für Zahnärtztliche Fortbildung te Karlsruhe, 1986, 1988, 2076
      - Bezoek aan Hr. Ms. 'Jacob van Heemskerck', 1987, 2077
      - Congres van DOOR Praktijktrainers, 1987, 2078
      - Economische Faculteitsvereniging Hades te Maastricht, 1987, 2079
      - Lezing op Amerikaanse Militaire Academie West Point, 1987, 2080
      - Lezing voor Friendship Alliance Foundation, 1987, 2081
      - Lezing voor Zweedse EEG Club te Brussel, 1987, 2082
      - Lionsclub Boom (B), 1987, 2083
      - Optreden in praatcafé 'West-In' van de Vl;aamse Volksbeweging Brussel-West, 1987, 2084
      - Plaatsing masten ramschip 'Schorpioen', 1987, 2085
      - Vredeweek 'Shalom' te Heerlen, 1987, 2086
      - Aanvaarding eerste exemplaar van een boek over de 'Neuw Amsterdam', 1988, 2087
      - Alumni Lovanienses van de Universiteit Derde Leeftijd te Leuven, 1988, 2088
      - Association des Anciens de l'Institut universitaire de hautes études internationales te Genève, 1988, 2089
      - CAB-congres, 1988, 2090
      - Congres Europa '88 van de HEAO-CE te Haarlem, 1988, 2091
      - Congres van de Studenten- en Jongerenvereniging voor Internationale Betrekkingen te Rotterdam, 1988, 2092
      - Europese Investeringsbank, 1988, 2093
      - Forumdiscussie van de Economische Faculteitsvereniging Rotterdam, 1988, 2094
      - Galadiner Executive Club Belgium, 1988, 2095
      - HEAO-Small Business veiling van 'meesterstukken' t.b.v. AVO-Nederland, 1988, 2096
      - HEAO-Studentenvereniging Hestus te Sittard, 1988, 2097
      - Interkerkelijk Comité Tweezijdige Ontwapening Breda, 1988, 2098
      - Interkerkelijk Comité Tweezijdige Ontwapening, congres Zwolle, 1988, 2099
      - Internationale Fietsvierdaagse te Huissen, 1988, 2100
      - ISMUN-seminar van de Studenten- en Jongerenvereniging voor Internationale Betrekkingen, 1988, 2101
      - Ladies Circle 14 Aarschot, 1988, 2102
      - Lezing voor JOVD te Leeuwarden, 1988, 2103
      - Lezing voor Nijenrode-jaarclub 'Carpe Diem', 1988, 2104
      - Opening tentoonstelling van R.P. Tonneyck, 1988, 2105
      - Opening Webster University Leiden, 1988, 2106
      - Post Mortem on the Moscow Summit van de International Security Council, 1988, 2107
      - Ronde Tafel van de International Security Council, 1988, 2108
      - Soirée Surprise ten bate van UNICEF, 1988, 2109
      - Toespraak tot een 'academische zitting' ter herdenking van het 30-jarig bestaan van de economische eenheid van de Benelux, 1988, 2110
      - Universitaire Vredesdag ter Groningen, 1988, 2111
      - Women's International Club of Brussels, 1988, 2112
      - 125e vergadering Bremer Tabak-Collegium, 1988, 2113
      - 18e Lustrum 'Toverbal' van de Katholieke Studentenvereniging Sanctus Virgilius te Delft, 1988, 2114
      - 20e zitting van de Académie de la Paix et de la sécurité internationale, 1988, 2115
      - 9e BIG-Congres van de Faculteit Bedrijfskunde te Groningen, 1988, 2116
      - Institut Charles de Gaulle te Parijs, 1988-1992, 2117
      - Lezing voor het internationale congres van de Produce Brokers, 1989, 2118
      - Rotterdamse Studenten- en Jongerenvereniging voor Internationale Betrekkingen SIB, 1989, 2119
      - CVP-jongeren Brussels Hoofdstedelijk Gewest, 1990, 2120
      - DF De Panne-Adinkerke (B), 1990, 2121
      - Faculteit Economische Wetenschappen en Econometrie Universiteit van Amsterdam, 1990, 2122
      - Gastcollege voor JFAS te Amsterdam, 1990, 2123
      - Junior Kamer Gorinchem e.o., 1990, 2124
      - Lezing voor Amsterdamse Studentenvereniging voor Internationale Betrekkingen, 1990, 2125
      - Overzicht februari-mei, 1990, 2126
      - Ronde Tafel 159 te Vught, 1990, 2127
      - Symposium van de Amsterdamse Studentenvereniging voor Internationale Betrekkingen, 1990, 2128
      - Vrije Democraten te Aalst (B), 1990, 2129
      - 175-jarig bestaan Hogeschool 's-Hertogenbosch, 1992, 2130
    - Boodschap van Paus Johannes Paulus II tot de Tweede Internationale Conferentie van de Association for the Unity of Latin America (AULA); gedrukt., 1985; 2131; 1 stuk
    - Stukken betreffende de bruikleengeving van zijn onderscheidingen aan het museum van de Kanselarij der Nederlandse Orden, ondergebracht bij het Rijksmuseum Paleis Het Loo., 1985; 2132; 1 omslag
    - Foto's., 1985-1992; 2133; 1 omslag
    - Knipsels., 1985-1992; 2134; 1 omslag
    - Tijdschriften met artikelen van of over hem., 1986-1988; 2135; 1 pak
    - Felicitaties en adhesiebetuigingen, deels met doorslagen van antwoorden., 1986-1996; 2136-2139; 4 omslagen
      - 75e verjaardag, 1986, 2136
      - 80e verjaardag, 1991, 2137
      - Ziekenhuis-opname, 1995, 2138
      - 85e verjaardag, 1996, 2139
    - Kerst-/Nieuwjaarswensen., 1986-1999; 2140; 1 omslag
    - Programma's van bijgewoonde congressen, conferenties en andere gebeurtenissen., 1987; 2141; 1 omslag
    - Invitaties., 1987-1991; 2142; 1 omslag
    - Correspondentie., 1987-1999; 2143-2270; 128 omslagen
      - Abram, A., 1986, 2143
      - Amnesty International afdeling Nederland, 1984, 2144
      - Baars, H.D., 1986, 2145
      - Bell-Davies, vice-adm. sir L., 1986, 2146
      - Bergkamp, mr. drs. L., 1986, 2147
      - Bettencourt, don Antonio de, 1990, 2148
      - Boeschoten, H.A., 1986, 2149
      - Boissevain, mr. D., 1988, 2150
      - Bom, A.P., voorzitter Stichting Nederland-Amerika, 1985, 1990, 2151
      - Borghese, P., 1984, 2152
      - Borgman Brouwer, mw. E., 1986, 2153
      - Bot, B.R., diplomaat, 1986-1988, 2154
      - Browne, capt. John, oud-uitgever Jane's, 1987, 2155
      - Bruggeman, J.G., lid Tweede Kamer, 1984-1986, 2156
      - Buis, J., 1986, 2157
      - Cambré, L., 1987, 2158
      - Chaves, dr. J.M., 1987, 2159
      - Cladder, mw. E., 1986, 2160
      - Craecker-Louvriex, mw. B. de, 1985-1986, 2161
      - Delftsche Studenten Weerbaarheid, 1986, 2162
      - Derksen, J.Th., 1988, 2163
      - Devillers, C., 1988, 2164
      - Dijkstra-Van den Berg, mw. M., 1986, 2165
      - Dirks-Meth, mw. E., 1985-1986, 2166
      - Doehring, C., president Internationaler Club Hannover, 1987, 2167
      - Doorn, Th.A. van, 1988, 2168
      - Duck, Mrs. J., 1985, 2169
      - Ent, A.C.W. van der, 1986, 2170
      - EPR International Communication Consultants inz. Reemtsma International GmbH, 1986, 2171
      - Foreman, L., 1986, 2172
      - Foundation Liberté-Égalité-Fraternité, 1987, 2173
      - Funk, dr. B., 1990, 2174
      - Geenhuizen, J.F. van, 1986, 2175
      - Geurtsen, mej. M.E., 1986, 2176
      - GGK Amsterdam BV t.b.v. Nutsspaarbank West-Nederland, 1988, 2177
      - Grammens, M., 1986, 2178
      - Grapperhaus, prof.dr. F.H.M., 1985, 2179
      - Greenway, Mrs. W., 1985, 2180
      - Grobler, G., ambassadeur van Zuid-Afrika in België, 1988, 2181
      - Groeninx van Zoelen van Ridderkerk, jhr. P., 1986, 2182
      - Haas-Turk, mw. N. de, 1986, 2183
      - Hagers, J., 1988, 2184
      - Hattendorf, J.B., professor Maritieme Geschiedenis Newport Naval War College, 1987, 2185
      - Hedborg, F., 1987, 2186
      - Heimel, ir. J.H., 1985, 2187
      - Heineken, A.H., 1987-1988, 2188
      - Heusde, mr. Ph.W. van, ambassadeur in Zweden, 1986-1990, 2189
      - Himbergen, A.J. van, 1987, 2190
      - Hindriks, K.J., 1985, 2191
      - Höcker Spigt & Doeleman advocaten, 1990, 2192
      - Hoffmann van Hove, J., 1987, 2193
      - Holstein-van Rijn, mw. C., 1987, 2194
      - Hoogstraten, J.W.I., 1986, 2195
      - Hylkema, mw. T., 1990, 2196
      - Jochems, R., 1986, 2197
      - Kaathoven-Schampers, mw. A. van, 1986, 2198
      - Kappers, Th., 1988, 2199
      - Katholiek Nieuwsblad, 1987, 2200
      - Kato, Yoshiya, Japanse ambassadeur te Brussel, 1989, 2201
      - Kleemann, Ursula, 1987, 2202
      - Koopmans, H., 1986, 2203
      - Kop., P., 1985, 2204
      - Koppenol, C., 1987, 2205
      - Kuijpers, mw. K., 1986, 2206
      - Kuyer, M., 1988, 2207
      - Lacroix, N., 1988, 2208
      - Lafeber, G.F.J., 1986, 2209
      - Leenders, L.J., 1986, 2210
      - Léon, R., 1987, 2211
      - Liu Shan, Chinees ambassadeur in België, 1988, 2212
      - Loeff & Van der Ploeg advocaten en notarissen, 1986, 2213
      - Makkes., J., 1986, 2214
      - Makkes, Jan, 1987, 2215
      - Meyer, mw. R., 1985, 2216
      - Molhuysen, mr. F., 1985, 2217
      - Naets, G., 1986, 2218
      - Nederlandse Spoorwegen, 1986, 2219
      - Nederpelt-Brandt, mw. M.L., 1984, 2220
      - Niels, M., 1988, 2221
      - Nieuwendijk, J.S. van de, 1986, 2222
      - Overweg, H.J., 1985, 2223
      - Pijpers, G., 1986, 2224
      - Polignac, prins G. de, 1986, 2225
      - Ponjés, mw. M.M., 1988, 2226
      - Poorten, J.E. van der, 1986, 2227
      - Primor, A., Israelisch ambassadeur in België, 1988, 2228
      - Publications Editor, International Security Council, 1987, 2229
      - Ramaer, dr. J.C., 1985, 2230
      - Reijsen, mw. G.V. van, 1987, 2231
      - Rijk, P. de, A.W. Bruna & Zn. uitgevers, 1987, 2232
      - Rink, prof. Jürgen, 1987, 2233
      - Roode, kol. b.d. H.C. de, 1985, 2234
      - Rots, Arthur W.T., 1987, 2235
      - Rowntree Clifford, Paul, voorzitter Reform Club Londen, 1987, 2236
      - Ruiter, J.C.G. de, 1999, 2237
      - Schaepman, P.M., 1985, 2238
      - Schoonbrood, E.G.W., 1987, 2239
      - Schrieck, J. van der, 1986, 2240
      - Seaman, W. de M., directeur Chrest Foundation, 1988, 2241
      - Sloot, Ch. van der, 1987, 2242
      - Smolders, mw. A., 1988, 2243
      - Somerville, John, 1987, 2244
      - Staay, D.M. van der, Lustrumcommissie Katholieke Studentenvereniging Sanctus Virgilius te Delft, 1987, 2245
      - Steenbakkers, mej. J., 1986, 2246
      - Stevens, drs. N.B.H., 1990, 2247
      - Stotter, mw. A., 1988, 2248
      - Straeten, R. van der, 1985, 2249
      - Sungbek, J.T., 1986, 2250
      - Timmermans, J., 1986, 2251
      - Titzck, R., president Sleeswijk-Holsteinse Landdag, 1986, 2252
      - Tuna, L., 1986, 2253
      - Umbricht, V., 1986-1987, 2254
      - Urlus-Jacobs, mw., 1986, 2255
      - Vandecasteele, R., 1987, 2256
      - Ven, J.B.P.M. van de, 1986, 2257
      - Veraart, B.M., 1987, 2258
      - Verdam, A.J., 1987, 2259
      - Verdickt, mej. K., 1986, 2260
      - Vergote, L., 1985, 2261
      - Vijzel, B. van de, 1985, 2262
      - Visser, dr. W.J.A., 1986, 2263
      - Waanders-Grammer, mw. C., 1986, 2264
      - Wackwitz, mr. C.J., 1989-1990, 2265
      - Wieck, Hans-Georg, permanent vertegenwoordiger bij de NAVO en hoofd Bundesnachrichtendienst, 1984-1989, 2266
      - Wijbrands Marcussen, dr. W.R., 1986, 2267
      - Wörner, Manfred, Duitse minister van Defensie, 1987, 2268
      - Zonnenberg, J.M.E.M.A, 1985, 2269
      - Zoon, H.O., 1987, 2270
    - Th. Steltenpool, 'Zuid-Afrika, iets aparts over de apartheid', met voorwoord van Luns; met concept en correspondentie., 1988; 2271; 1 omslag
    - Menukaarten en gastenlijsten., 1988-1991; 2272; 1 omslag
    - Correspondentie over een eventuele humanitaire missie naar Bagdad om de vrijlating van Nederlandse gijzelaars te bewerkstelligen., 1990; 2273; 1 omslag
    - Bridgeset met cartoons van Europese politici., 1991; 2274; 1 set
    - Stukken betreffende zijn overlijden en uitvaart., 2002; 2275-2281; 7 omslagen
      - Bloemenhulde, 2002, 2275
      - Condoléancecorrespondentie, 2002, 2276
      - Condoleantieregister van het ministerie van Buitenlandse Zaken, met geleidebrief, 2002, 2277
      - In memoriam, 2002, 2278
      - Kranteknipsels, 2002, 2279
      - Toespraken, 2002, 2280
      - Videoband van het NOS-journaal, 2002, 2281
    - Teksten van toespraken voor niet-geïdentificeerde fora., z.j. (c. 1985-1990); 2282; 1 omslag
    - Tekst getiteld 'Mr. Joseph Luns: mijn kijk op de wereld', met telefoonnummer van 'hr. Mars'., z.j. (c. 1988); 2283; 1 stuk
    - Stukken betreffende de veiling van zijn nagelaten inboedel., 2004; 2284; 1 omslag
- Bescheiden onder openbaarheidsbeperking, B.
  - Familie, jeugd en vorming, militaire dienst, privéleven, B.1
    - Correspondentie., 1939-1987; 2286-2289, ---; 6 omslagen
      - Echtgenote, 1959-1960, ---
        Inv.nr. 2285 is weer teruggebracht naar inv.nr. 6.
      - James (neef), 1974, 2286
        Openbaarheid beperkt tot 01-01-2025
      - Luns, C.S.C. (dochter), 1957-1961 en z.j. [1966?], 2287
        Openbaarheid beperkt tot 01-01-2037
      - Luns, H.A.J. (zoon), 1966-1971, 2288
        Openbaarheid beperkt tot 01-01-2047
      - Thiel Coovels, mr. Arnoud F.G.M. van, 1939-1987, 2289
      - Willebrands, kard. J., aartsbisschop van Utrecht, 1981, ---
        Inv.nr. 2290 is weer teruggebracht naar inv.nr. 29.
    - Brieven van zijn zoon aan US Naval Institute Proceedings en A. en S. von Benedikt te Boekarest; doorslag en onvolledige kopie., 1967, 1969; 2291; 1 stuk
      Openbaarheid beperkt tot 01-01-2045
    - Stukken betreffende het verblijf en de bekostiging ervan van zijn kleindochter Annette op het 'Instituut Kranenburg' te Dordrecht., 1986; 2292; 1 omslag
      Openbaarheid beperkt tot 01-01-2062
  - (Oud-)Minister van BZ, B.2
    - Ontvangen afschriften van tussen derden gevoerde correspondentie., 1952-1972; 2293; 1 omslag
      Openbaarheid beperkt tot 01-01-2033
    - Door het particulier secretariaat opgelegde interne memoranda betreffende aangelegenheden rakende leden van het Koninklijk Huis., 1953-1955; ---; 1 omslag
      Inv.nr. 2294 is weer teruggebracht naar inv.nr. 239.
    - Correspondentie., 1957-1982; div.nrs.; 22 omslagen
      - Beatrix, prinses/koningin, 1966-1980, 2295
        Openbaarheid beperkt tot 01-01-2099
      - Bot, mr. Th.H., diplomaat, 1970, 2297
        Afgezonderd uit inv.nr. 318.
      - Bylandt, mr. W.F.L. graaf van, Hoge Commissaris in Indonesië, 1953, ---
        Inv.nr. 2298 is weer teruggebracht naar inv.nr. 333.
      - Flaes, dr. R., diplomaat, 1960, ---
        Inv.nr. 2300 is weer teruggebracht naar inv.nr. 408.
      - Gevers, mr. W.J.G. baron, diplomaat, 1952, ---
        Inv.nr. 2301 is weer teruggebracht naar inv.nr. 426.
      - Helb, mr. H.A., diplomaat, en echtgenote, 1957-1962, 2302
      - Houtart, baron, 1965, 2303
      - Houten, H.R. van, diplomaat, 1973, ---
        Inv.nr. 2304 is weer teruggebracht naar inv.nr. 488.